臺灣臺北地方法院交通事件裁定　　　　 96年度交聲字第178號
原處分機關　臺北市交通事件裁決所
異　議　人
即受處分人　甲○○
　　　　　　　　　　　16樓
上列受處分人因違反道路交通管理處罰條例案件，對於臺北市交
通事件裁決所中華民國96年1 月25日所為之處分（原處分案號：
北市裁二字第裁22-AB0000000號），聲明異議，本院裁定如下：
    主  文
異議駁回。
　　理　由
一、按汽車駕駛人，行經有燈光號誌管制之交岔路口闖紅燈者，
    處新臺幣（下同）一千八百元以上五千四百元以下罰鍰；又
    汽車駕駛人有道路交通管理處罰條例第五十三條之情形者，
    除依原條款處罰鍰外，並予記違規點數三點，道路交通管理
    處罰條例第五十三條第一項、第六十三條第一項第三款分別
    定有明文。再按汽車駕駛人之行為有下列情形之一，當場不
    能或不宜攔截製單舉發者，得逕行舉發：一、闖紅燈或平交
    道。七、經以科學儀器取得證據資料證明其行為違規；且第
    一項逕行舉發，應記明車輛牌照號碼、車型等可資辨明之資
    料，以汽車所有人為被通知人製單舉發，道路交通管理處罰
    條例第七之二條第一項第一、七款、第四項亦定有明文。末
    按交通法庭認為聲明異議無理由者，應依道路交通案件處理
    辦法第十九條規定，裁定駁回。
二、本件異議人即受處分人甲○○駕駛車號ＥＨ—二五八一號自
    用一般小客車，於民國九十五年十一月十七日七時三十九分
    許，行經臺北市○○○路○段與八德路口（南向北），因闖
    紅燈而經以固定式照相設備科學儀器拍照採證後，由原舉發
    機關臺北市政府警察局松山分局，依據道路交通管理處罰條
    例第五十三條第一項規定，於九十五年十一月二十四日製發
    北市警交大字第ＡＢ0000000號舉發違反道路交通管
    理事件通知單。受處分人於舉發通知單所載應到案日期前，
    即九十五年十二月八日，向原處分機關臺北市交通事件裁決
    所提出交通違規案件陳述書，表示違規事實舉發有誤，經原
    處分機關函請原舉發機關查處違規舉發情形，原舉發機關函
    覆認舉發違規行為無誤，而由原處分機關於九十六年一月二
    十五日製發北市裁二字第裁二二ＡＢ—0000000號違
    反道路交通管理事件裁決書，依道路交通管理處罰條例第五
    十三條第一項、第六十三條第一項規定，裁處受處分人罰鍰
    二千七百元，並記違規點數三點。受處分人於九十六年一月
    二十五日收受送達上開裁決書，並於二十日之法定期間內即
    九十六年一月二十五日聲明異議，先此敘明。
三、受處分人聲明異議意旨略以：違規當時見黃燈亮起，已放慢
    速度，惟因車頭超過停止線，為避免妨礙行人通行，才不得
    已通過馬路，並非有意闖紅燈，且對面車道之車輛也有相同
    情形等語。惟查本件受處分人並不否認其於上開時、地，駕
    駛車號ＥＨ—二五八一號自用小客車，行經臺北市○○○路
    ○段與八德路交岔路口時，有闖紅燈之違規事實，復有原舉
    發機關九十六年三月二十一日北市警松分交字第○九六三○
    七六六六○○號函所檢附採證照片二幀在卷可證，是受處分
    人行經有燈光號誌管制之交岔路口闖紅燈之事實，已堪認定
    。且依卷附舉發照片顯示，上開違規地點車輛非多，又無任
    何行人通行之情況，顯見受處分人所稱為避免妨害行人通行
    ，始通過馬路云云，更屬卸責，不足採信。至於受處分人辯
    稱當時對向車道之車輛亦有此情形云云，惟憲法上所保障之
    平等權，係以合法權利為限，亦即主張平等原則之基礎事實
    應為合法，故「不法的平等」之主張，並非法之所許。是縱
    當時該處亦有其他駕駛人違規駕車，亦非受處分人可得據以
    免責之事由。從而，原處分機關依前開道路交通管理處罰條
    例第五十三條第一項、第六十三條第一項規定，裁處受處分
    人罰鍰二千七百元，並記違規點數三點，核無違法或其他不
    當之情形，聲明異議意旨仍執前詞，指摘原處分違法，為無
    理由，應予駁回。
四、據上論斷，應依道路交通案件處理辦法第十九條，裁定如主
    文。
中　　華　　民　　國　　96　　年　　3 　　月　　27　　日
                  交通法庭法　官　余明賢
以上正本證明與原本無異
如不服本裁定應於送達後5 日內向本院提出抗告狀
 　　                     書記官　葉潔如
中　　華　　民　　國　　96　　年　　3 　　月　　29　　日
